---
title: "Métodos Matriciais e Análise de Clusters - Atividade Individual - I"
output: word_document
---

```{r setup_exploration, include=FALSE}
knitr::opts_chunk$set(echo = TRUE)
knitr::opts_chunk$set(fig.pos =  "h")
knitr::opts_knit$set(root.dir = "../")

# loading required libraries
library(rmarkdown)
library(dplyr)
library(tidyr)
library(ggplot2)
library(ggthemes)
library(ggalluvial)
library(knitr)
```

# **Descrição da Atividade**

**Tema:** Cadeias de Markov.

Em um dado e-commerce, a matriz de transição para uma dada operação é a representada abaixo:

|             | Site | Hotpage  | Call Center | Venda | Saída |
| ----------- | ---- | -------- | ----------- | ----- | ----- |
| Site        | 0.00 | 0.10     | 0.10        | 0.20  | 0.60  |
| Hotpage     | 0.15 | 0.00     | 0.05        | 0.35  | 0.45  |
| Call Center | 0.20 | 0.10     | 0.00        | 0.13  | 0.57  |
| Venda       | 0.00 | 0.00     | 0.00        | 1.00  | 0.00  |
| Saída       | 0.00 | 0.00     | 0.00        | 0.00  | 1.00  |

Responda as atividades abaixo:

# **Atividades**

## a) Com base nela, se existe um cliente que inicia sua interação pela Hotpage, qual a probabilidade de ele estar no Site, na Hotpage, no Call Center, ter resultado em Venda e ter dado Saída no passo seguinte? E no passo logo em seguida?

Primeiramente iniciamos com a criação da matriz de transição fornecida no enunciado do exercício:

```{r criar_mtx, echo=TRUE, out.width = '100%'}

tm <- matrix(c(0.00, 0.10, 0.10, 0.20, 0.60,
               0.15, 0.00, 0.05, 0.35, 0.45,
               0.20, 0.10, 0.00, 0.13, 0.57,
               0.00, 0.00, 0.00, 1.00, 0.00,
               0.00, 0.00, 0.00, 0.00, 1.00),
              nrow = 5,
              byrow = TRUE) 
tm

```

Com a matriz de transição criada criamos um objeto MarkovChain usando o package markovchain

```{r mkv_chain, echo=TRUE, out.width = '100%', message=FALSE}

library(markovchain)

mkv_chain <- new("markovchain", 
            transitionMatrix = tm,
            states = c("Site", "Hotpage", "Call Center", "Venda", 'Saida'),
            name = "MarkovChain para o e-commerce") 
mkv_chain

```

Podemos desenhar o diagrama de Grafo da matriz de transição.

```{r plot, echo=TRUE, out.width = '100%', message=FALSE}

plot(mkv_chain, edge.arrow.size = 0.5)

```

Para responder as próximas questões vou utilizar uma função customizada a parte do pacote marcokchain e ggplot para recuperar o histórico de transição entre os estados em cada período e desenhar algumas visualizações destes dados.

```{r funcao, echo=TRUE, out.width = '100%', message=FALSE}

get_transition_states <- function(initial_state, steps, mkv_chain) {

  states <- initial_state

  for (step in seq(1, steps, 1)) {
    final_state <- initial_state * (mkv_chain ^ step)
    states <- rbind(states, final_state)
  }

  states <- as_tibble(states)
  states$step <- as.numeric(row.names(states)) - 1
  states <- select(states, step, everything())

  output = list()

  output$transition_states <- states

  states <- gather(states, 'state', 'prob', -step)

  output$transition_states_plot_1 <- ggplot(data = states,
                                          aes(x = step,
                                              y = log(prob),
                                              color = state)) +
    geom_line(size = 1) +
    geom_label(data = filter(states, step == max(step)),
               aes(label = paste(format(prob * 100, digits = 2), '%'))) +
    geom_label(data = filter(states, step == min(step)),
               aes(label = paste(format(prob * 100, digits = 2), '%'))) +
    theme(legend.position = 0,
          axis.title.y = element_blank(),
          axis.ticks.y = element_blank(),
          axis.text.y = element_blank(),
          panel.background = element_blank()) +
    facet_wrap( ~ state, nrow = 7)

  output$transition_states_plot_2 <- ggplot(data = states,
         aes(y = prob,
             x = step,
             stratum = state,
             alluvium = state,
             fill = state)) +
    scale_fill_brewer(type = "qual", palette = "Set2") +
    geom_flow(stat = "alluvium", lode.guidance = "frontback",
              color = "darkgray") +
    geom_stratum() +
    theme(legend.position = "bottom") +
    ggtitle("Transições de estados entre steps")

  return(output)

}

```

```{r atividade_a, echo=TRUE, out.width = '100%'}
initial_state <- c(0, 1, 0, 0, 0)
steps <- 2

kable(get_transition_states(initial_state, steps, mkv_chain)['transition_states'])

get_transition_states(initial_state, steps, mkv_chain)['transition_states_plot_1']

get_transition_states(initial_state, steps, mkv_chain)['transition_states_plot_2']

```

## b) Use o software para calcular qual a probabilidade de venda final (isto é, na condição de estabilidade) de um cliente que interagiu pela primeira vez com a empresa usando: Coloque aqui apenas o resultado.

-**i.	O Site.**
```{r atividade_b1, echo=TRUE, out.width = '100%'}
initial_state <- c(1, 0, 0, 0, 0)
steps <- 15

kable(get_transition_states(initial_state, steps, mkv_chain)['transition_states'])

get_transition_states(initial_state, steps, mkv_chain)['transition_states_plot_1']

get_transition_states(initial_state, steps, mkv_chain)['transition_states_plot_2']
```

-**ii.	A Hotpage.**
```{r atividade_b2, echo=TRUE, out.width = '100%'}
initial_state <- c(0, 1, 0, 0, 0)

steps <- 15

kable(get_transition_states(initial_state, steps, mkv_chain)['transition_states'])

get_transition_states(initial_state, steps, mkv_chain)['transition_states_plot_1']

get_transition_states(initial_state, steps, mkv_chain)['transition_states_plot_2']

```

-**iii.	O Call Center.**
```{r atividade_b3, echo=TRUE, out.width = '100%'}
initial_state <- c(0, 0, 1, 0, 0)

steps <- 15

kable(get_transition_states(initial_state, steps, mkv_chain)['transition_states'])

get_transition_states(initial_state, steps, mkv_chain)['transition_states_plot_1']

get_transition_states(initial_state, steps, mkv_chain)['transition_states_plot_2']

```


## c) De acordo com o resultado de b), qual o melhor “canal de entrada”: Site, Hotpage ou Call Center? Justifique.

O melhor canal de entrada é a hotpage pois tem a maior taxa de conversão em vendas **40%**

## d) Caso 50% dos clientes sejam “originados” por procura orgânica no Site, 20% pela Hotpage e 30% pelo Call Center, qual seria a taxa de conversão assintótica final?

```{r atividade_d, echo=TRUE, out.width = '100%'}
initial_state <- c(0.5, 0.2, 0.3, 0, 0)

steps <- 15

kable(get_transition_states(initial_state, steps, mkv_chain)['transition_states'])

get_transition_states(initial_state, steps, mkv_chain)['transition_states_plot_1']

get_transition_states(initial_state, steps, mkv_chain)['transition_states_plot_2']
```
