---
title: "Preparação dos Dados"
date: "Outubro de 2019"
---

```{r setup_preparation, include=FALSE}
knitr::opts_chunk$set(echo = TRUE)
knitr::opts_chunk$set(fig.pos =  "h")
knitr::opts_knit$set(root.dir = "../")

# loading required libraries

```

```{r scripts_data_preparation, include=FALSE}
# loading required steps before performing the analysis

```

# Utilizando uma abordagem dividida em passos

Antes de iniciar a análise para o projeto Time-Series-Analysis, alguns importantes passos foram realizados para preparação da fonte de dados. Estes passos foram descritos a seguir:

- **Step 01**: Configuração do ambiente;
- **Step 02**: Extração dos dados (download);
- **Step 03**: Ingestão dos dados;
- **Step 04**: Tratamento dos dados;
- **Step 05**: Enriquecimento dos dados;
- **Step 06**: Preparação dos datasets.

*******************************************************************************

# Funções criadas

Para realização deste trabalho, algumas funções foram criadas para otimizar atividades e procedimentos repetitivos. Estas funções também podem, futuramente, serem reusadas em outros projetos ou mesmo serem adicionadas uma library R.

## Specific data ingestion functions

### Function 1
Description of function 1.

``` {r function_1_name, eval = FALSE}
# Function 1 code
```

### Function 2
Description of function 2.

``` {r function_2_name, eval = FALSE}
# Function 2 code
```

### Function 3
Description of function 3.

``` {r function_3_name, eval = FALSE}
# Function 3 code
```

### Function n
Description of function n.

``` {r function_n_name, eval = FALSE}
# Function n code
```