---
title: "Conclusão"
date: "Outubro de 2019"
---

```{r setup_evaluation, include=FALSE}
knitr::opts_chunk$set(echo = TRUE)
knitr::opts_chunk$set(fig.pos =  "h")
knitr::opts_knit$set(root.dir = "./")

# loading required libraries
library(forecast)
library(lubridate)
library(readxl)
library(crayon)
```

```{r scripts_evaluation, include=FALSE}
# loading required steps before performing the analysis
source("../src/util/auxiliary_functions.R")
ClearEnvironment()
```

# Objetivos

- Definir o problema de projeção;
- Descrever a série temporal;
- Estimar com os modelos observado em aula;
- Concluir sobre o melhor modelo.

*******************************************************************************

# Criando os datasets de séries temporais

## Carregando a base de dados processada

```{r data_load, echo=TRUE}

target_data <- readRDS('../data/processed/target_dataset.rds')

target_ts <- ts(target_data$Sales, 
                start = c(2005,1), 
                end = c(2010, 4), 
                frequency = 4)

summary(target_ts)
```

## Criando o conjunto de dados de treino e teste

```{r create_train_test_datasets, echo=TRUE, out.width= '100%'}
# creating train and test sets ------------------------------------------------
test_sample_size <- 4
train_sample_size <- length(target_ts) - test_sample_size

train_ts <- window(target_ts, start = c(2005, 1), end = c(2009, 4))
test_ts <- window(target_ts, start = c(2010, 1), end = c(2010, 4))

# plot of the training and testing temporal series
plot(train_ts, 
     xlab = "Tempo", 
     ylab = "Vendas", 
     xaxt = "n", 
     ylim = c(48000, 104000), 
     xlim = c(2005, 2011), 
     bty = "l")
axis(1, at = seq(2005, 2011, 1), labels = format(seq(2005, 2011, 1)))
lines(test_ts, bty = "l", col = "red")
box(lty = '1373', col = 'black')
```

*******************************************************************************

# Rodando os modelos lineares de séries temporais

## Modelo de Tendência Linear

```{r run_linear_time_series_model_1, echo=TRUE, out.width= '100%'}
model_trend <- RunLinearTimeSeriesModel(train_ts,
                                        test_ts,
                                        formula = "train_ts ~ trend", 
                                        test_sample_size,
                                        number_of_periods_for_forecasing = 36,
                                        title = "Tendência Linear")
```



*******************************************************************************

# Considerações finais

To-do.